最　高　行　政　法　院　裁　定　　　　　　　　　九十三年度裁字第一一八三號
　　上　訴　人　甲○○
　　被 上訴 人　財政部臺灣省北區國稅局
　　代　表　人　許虞哲
右當事人間因綜合所得稅事件，上訴人對於中華民國九十二年四月十六日臺北高等行
政法院九十一年度簡字第三四五號判決，提起上訴，本院裁定如左：
　　主  文
上訴駁回。
上訴審訴訟費用由上訴人負擔。
　　理  由
一、按對於適用簡易程序之裁判提起上訴或抗告，須經本院許可，且該許可以訴訟事
    件所涉及之法律見解具有原則性者為限，行政訴訟法第二百三十五條定有明文。
    所謂具有原則性，係指該事件所涉及之法律見解，有統一法律解釋之必要者而言
    。
二、本件上訴意旨略謂：上訴人診所對大部分病人並未收掛號費，倘被上訴人主張上
    訴人有收掛號費，自應由被上訴人負舉證責任，被上訴人查得資料為健保局當年
    度門診人次，不能以此來推算掛號費收入，且如以同業利潤標準還核算所得，現
    今許多診所亦都不收掛號費，因此就同業利潤標準而言，健保掛號費應是低於新
    臺幣（下同）五十元，被上訴人以五十元掛號費來核定顯屬不當，原審判決以其
    自認之法律見解介入事實認定，而未提出法律上重要證據即逕以判決，顯屬判決
    不備理由之違法等語。
三、被上訴人則以：查本件上訴人係建國牙醫診所之負責人，其八十六年度綜合所得
    稅結算申報，經被上訴人依上訴人簽章之訪查紀錄表，核計上訴人八十六年度執
    行業務所得五八九、五七一元（中央健康保險局申報之扣繳憑單五三三、五四六
    元，再加計健保掛號及部分負擔之所得五三、三四○元；及鑲牙所得二、六八五
    元。查被上訴人於九十年一月九日北區國稅法第九○○○一一一○號函請上訴人
    提示免收掛號費名冊等相關資料供核，該函於九十年一月十一日合法送達，並經
    上訴人於九十年一月十六日（郵戳日）函復「因事隔約四年，暫難提供，貴局如
    須補稅，應舉出確實之物證」。惟按「當事人主張事實需負舉證責任，倘其所提
    出之證據不足為主張事實之證明，自不能認其主張之事實為真實。」為行政法院
    三十六年判字第十六號著有判例，是本件上訴人之主張，核無足採等語茲為抗辯
    。
四、原判決以：查本件被上訴人作出認定上訴人有取自病患之「健保掛號及部分負擔
    」所得，表面是依「執行業務所得查核辦法」第八條前段之規定，以推計之方式
    行之，但實際上應依所得稅法施行細則第十三條第二項之規定，此乃因「執行業
    務所得查核辦法」第一條明定，其授權依據為所得稅法第十四條第二類第三款，
    但該條款僅就費用之核定授權主管機關訂定辦法，對執行業務收入之認定則未予
    授權，不過由於所得稅法第八十三條在與所得稅法第十四條第二類第二款及所得
    稅法施行細則第十三條之規定結合後，應可確知法規範許可對未設帳及保存憑證
    之執行業務者，就執行業務所得為推計，被上訴人說理雖有不當，但結論尚屬正
    確。上訴人因為不明瞭法制上許可以法律介入事實認定，所以堅持依一般情形之
    客觀證明責任法則，要求被上訴人舉證證明上開所得屬實，其主張尚非可採。本
    件原處分並無不合，訴願決定予以維持亦無違誤，上訴人訴請撤銷於法無據，均
    已詳予論述，維持原處分及訴願決定，而駁回上訴人在原審之訴，是原判決所適
    用之法規與該案應適用之現行法規並無違背，與解釋判例，亦無牴觸，並無所謂
    原判決有違背法令之情形；又證據之取捨與當事人所希冀者不同，致其事實之認
    定亦異於該當事人之主張者，不得謂為原判決有違背法令之情形。本件上訴人對
    於適用簡易程序之原判決提起上訴，經核原判決認事用法，並無錯誤，顯無所涉
    及之法律見解，具有原則上之重要情事，其所提起上訴，不合首揭規定，不應許
    可，其上訴難謂合法，應予駁回。
五、依行政訴訟法第二百四十九條第一項前段、第一百零四條、民事訴訟法第九十五
    條、第七十八條，裁定如主文。
中　　華　　民　　國　　九十三　　　年　　　九　　　　月　　　十六　　　日
                    最 高 行 政 法 院  第 二 庭
                                審 判 長 法  官　　　葉　振　權
                                         法  官      鍾　耀　光
                                         法  官　　　姜  仁  脩
                                         法  官　　　劉  鑫  楨
                                         法  官　　　吳  明  鴻
右  正  本  證  明  與  原  本  無  異
　　　　　　　　　　　　　　　　　　　　 法院書記官　陳　盛　信
中　　華　　民　　國　　九十三　　　年　　　九　　　　月　　　十六　　　日
